【裁判字號】    98,訴,2017
【裁判日期】    980610
【裁判案由】    搶奪
【裁判全文】
臺灣板橋地方法院刑事判決              98年度訴字第2017號
公  訴  人  臺灣板橋地方法院檢察署檢察官
被      告  丙○○
上列被告因搶奪案件，經檢察官提起公訴（98年度偵字第12465
號），本院以簡式審判程序審理，判決如下：
    主  文
丙○○犯搶奪罪，累犯，處有期徒刑拾月。
    事實及理由
一、本件係依刑事訴訟法第273 條之1 第1 項規定，以簡式審判
    程序審理，合先敘明。
二、本件除證據部分，應加列被告於本院之自白（見本院98年6
    月5 日準備程序筆錄、簡式審判筆錄）外，其餘之犯罪事實
    、證據，均引用如附件起訴書之記載。
三、核被告丙○○所為，係犯刑法第325 條第1 項之搶奪罪。而
    被告有如起訴書所述之前科案件，並已經執行完畢，有本院
    98年6 月5 日言詞辯論終結日查悉之臺灣高等法院被告前案
    紀錄表在卷可稽，是其於有期徒刑執行完畢後之5 年以內，
    再故意犯本件有期徒刑以上之罪，為累犯，應依法加重其刑
    ；爰審酌被告素行（詳參上述前案紀錄）暨其犯罪手段、動
    機、目的及所得財物價值，事件性質所及危害之程度，以及
    犯罪後之態度等一切情狀，酌情量處如主文所示之刑。
據上論斷，應依刑事訴訟法第273 條之1 第1 項、第299 條第1
項前段、第310 條之2 、第454 條，刑法第325 條第1 項、第47
條第1 項，判決如主文。
本案由檢察官乙○○提起公訴，經檢察官陳豐年到庭執行職務。
中    華    民    國    98    年    6     月    10    日
                        刑事第4 庭法  官  黎錦福
上列正本證明與原本無異。
如不服本判決，應於判決送達後10日內敘明上訴理由，向本院提
出上訴狀（應附繕本），上訴於臺灣高等法院。
                                  書記官  蔡麗春
中    華    民    國    98    年    6     月    10    日
附錄本案論罪科刑所引法條：
中華民國刑法第325條
（普通搶奪罪）
意圖為自己或第三人不法之所有，而搶奪他人之動產者，處6 月
以上5 年以下有期徒刑。
因而致人於死者，處無期徒刑或7 年以上有期徒刑，致重傷者，
處3 年以上10年以下有期徒刑。
第1 項之未遂犯罰之。
---------------------------------------------------------
附件：
臺灣板橋地方法院檢察署檢察官起訴書
                                     98年度偵字第12465號
    被      告  丙○○  女  29歲（民國○○年○月○日生）
                        住臺北縣鶯歌鎮○○街92巷3號3樓
                        （現於臺灣臺北看守所羈押中）
                        身分證統一編號：Ｚ000000000號
上列被告因搶奪案件，已經偵查終結，認應該提起公訴，茲將犯
罪事實及證據並所犯法條分敘如下：
        犯罪事實
一、丙○○前因搶奪案件，經臺灣板橋地方法院以95年度訴字第
    242 號判決判處有期徒刑1 年，並經臺灣高等法院以95年度
    上訴字第4315號判決上訴駁回確定，於民國97年7 月1 日縮
    刑期滿執行完畢。詎仍不知悔改，意圖為自己不法所有，於
    98年4 月21日11時40分許，在臺北縣鶯歌鎮○○路452 號前
    ，趁菲律賓籍勞工甲○○○○○ LUZVIMINDA RABAGO（下稱甲○○○○○
    ）正欲穿越馬路之機會，騎乘車號L2S-031 號重型機車徒手
    自前方拉扯甲○○○○○所有，配掛於脖子上之項鍊1 條（價值新
    臺幣（下同）1 萬2000元），得手後騎乘機車離去，並於同
    日12時許，將上揭項鍊交予不知情之鄧文國（所涉贓物罪嫌
    ，另為不起訴處分），嗣鄧文國於取得上揭項鍊後，即持往
    不知情之鄭旭峰、詹永祥所經營之皇星珠寶銀樓、正達珠寶
    銀樓，變賣得款共計6269元，除將其中2000元交付予丙○○
    外，其餘款項則用以抵償丙○○之債務，嗣經甲○○○○○報警處
    理，而為警循線查獲。
二、案經甲○○○○○告訴臺北縣政府警察局三峽分局移送偵辦。
        證據並所犯法條
一、證據清單
┌──┬────────┬──────────────┐
│編號│  證 據 名 稱   │   待   證   事   項        │
├──┼────────┼──────────────┤
│ 1  │被告丙○○於警詢│上揭犯罪事實。              │
│    │及偵查中之自白  │                            │
├──┼────────┼──────────────┤
│ 2  │證人即告訴人ANDA│其所有之項鍊1 條遭搶奪之事實│
│    │YA於警詢及偵查中│。                          │
│    │之證言          │                            │
├──┼────────┼──────────────┤
│ 3  │證人鄧文國於警詢│被告將上揭項鍊1 條交予其變賣│
│    │及偵查中之證言  │之事實。                    │
├──┼────────┼──────────────┤
│ 4  │證人鄭旭峰、詹永│鄧文國持上揭項鍊至渠等經營之│
│    │祥於警詢中之證言│銀樓變賣之事實。            │
├──┼────────┼──────────────┤
│ 5  │臺北縣政府警察局│於被告位於臺北縣鶯歌鎮○○路│
│    │三峽分局扣押筆錄│20號住處搜得犯案用之黑色外套│
│    │、扣押物品目錄表│1件、灰色半罩式安全帽1頂，另│
│    │各3 件、贓物認領│於皇星珠寶銀樓、正達珠寶銀樓│
│    │保管單2 紙附卷、│扣得遭竊項鍊之金墜子各1 只。│
│    │金飾買入登記簿影│                            │
│    │本2紙附卷黑色外 │                            │
│    │套1件、灰色半罩 │                            │
│    │式全帽1頂扣案。 │                            │
├──┼────────┼──────────────┤
│ 6  │相片（含監視器錄│被告騎乘機車搶奪之事實。    │
│    │影翻拍照片）12張│                            │
│    │附卷            │                            │
└──┴────────┴──────────────┘
二、核被告所為，係犯刑法325 條第1 項普通搶奪罪嫌。其於有
    期徒刑執行完畢後，5 年內故意再犯本件有期徒刑以上刑期
    之罪，有刑案資料查註紀錄表在卷可參，為累犯，請依法加
    重其刑。
三、依刑事訴訟法第251 條第1 項提起公訴。
  此  致
臺灣板橋地方法院
中    華    民    國    98    年    5     月    20    日
                              檢  察  官  乙 ○ ○
本件正本證明與原本無異
中    華    民    國    98    年    5     月    27    日
                              書  記  官
附錄本案所犯法條全文
中華民國刑法第325條
意圖為自己或第三人不法之所有，而搶奪他人之動產者，處6 月
以上5 年以下有期徒刑。
因而致人於死者，處無期徒刑或7年以上有期徒刑，致重傷者，
處3 年以上10年以下有期徒刑。
第1 項之未遂犯罰之。


司法院資訊處製作；財團法人民間司法改革基金會備份。
